【裁判字號】    97,訴,1652
【裁判日期】    971114
【裁判案由】    偽造有價證券
【裁判全文】
臺灣彰化地方法院刑事判決              97年度訴字第1652號
公  訴  人  臺灣彰化地方法院檢察署檢察官
被      告  乙○○
指定辯護人  張志隆  律師
上列被告因偽造有價證券案件，經檢察官提起公訴（97年度偵緝
字第250號），本院判決如下：
    主  文
乙○○收受贓物，累犯，處有期徒刑肆月，減為有期徒刑貳月；
又行使偽造之有價證券，累犯，處有期徒刑壹年陸月，減為有期
徒刑玖月，如附表所示偽造之支票壹紙沒收。應執行有期徒刑拾
月，如附表所示偽造之支票壹紙沒收。
    事  實
一乙○○曾因恐嚇等案件，經本院以89年度易字第871號判決處
  有期徒刑3年6月確定，於民國95年12月31日縮刑假釋期滿執行
  完畢，仍不知悔改。乙○○於96年3月29日某時，在臺中市第
  一廣場前，與真實姓名年籍不詳自稱「阿平」之成年男子見面
  ，其明知「阿平」所持如附表所示支票（下稱系爭支票）來路
  不明，且係由不詳之人在彰化縣溪湖鎮○○路183號環彰聯合
  車業有限公司（下稱環彰公司）內竊取該公司領用之支票用紙
  後，盜用發票人環彰公司及負責人甲○○印文並填寫金額而偽
  造之支票，應屬贓物，竟予以收受；乙○○復基於行使偽造支
  票之犯意，於同日某時前往臺中縣豐原市○○路139號永豐商
  業銀行豐原分行（下稱永豐銀行），在系爭支票之票背簽名後
  ，存入其在該行申設之00000000000000號帳戶，而為付款之提
  示。惟因環彰公司係在復華商業銀行溪湖分行（下稱復華銀行
  ）申設票據存款戶，經票據交換作業通知甲○○於當日通知止
  付，並由永豐銀行通知臺灣票據交換所臺中市分所，始悉上情
  。
二案經彰化縣警察局溪湖分局報告臺灣彰化地方法院檢察署檢察
  官偵查起訴。
    理  由
一本案當事人所提出之後述證據，且屬被告乙○○以外之人於審
  判外之陳述者，因雙方均同意採為證據，又無不適當情形，符
  合刑事訴訟法第159條之5第1項規定，應得為證據。
二訊據被告對於上揭犯罪事實坦承不諱，核與證人甲○○、劉倩
  怡於警詢、檢察官偵查中之證述大致相符（第6377號偵查卷第
  4至5頁，第658號偵查卷第30至31、43至44、49至50頁），且
  有系爭支票及退票理由單、遺失票據申報書、掛失止付票據提
  示人資料查報表、被告帳戶基本資料及交易明細在卷可稽（第
  6377號偵查卷第8至10、23至24頁）。綜上論述，被告之自白
  與事實相符，可以採信，事證明確，其犯行堪以認定。
三核被告所為，係犯刑法第349條第1項之收受贓物罪、第201條
  第2項行使偽造之有價證券罪。起訴書認前開行為係構成刑法
  第349條第1項、第2項及第201條第1項之罪，惟業經檢察官於
  本院審理中當庭更正，自無庸再變更起訴法條。被告所犯上開
  之罪，犯意各別，行為不同，應分論併罰。查被告曾因恐嚇等
  案件，經本院以89年度易字第871號判決處有期徒刑3年6月確
  定，於95年12月31日縮刑假釋期滿執行完畢，此有臺灣高等法
  院被告前案紀錄表在卷可按，其受有期徒刑之執行完畢，5年
  內故意再犯本案有期徒刑以上之罪，為累犯，應依刑法第47條
  第1項規定加重其刑。爰審酌被告素行欠佳，所犯已損害他人
  財產法益，造成追查贓物之困難，並紊亂有價證券之行使秩序
  ，偵審中三度逃匿，有通緝書可憑，惡性不輕，惟未領得票款
  即被查獲，到案後坦認犯行，態度良好及其他一切情狀，分別
  量處如主文所示之刑，以資儆懲。附表所示偽造之支票，不問
  屬於犯人與否，應依刑法第205條沒收。按中華民國96年罪犯
  減刑條例第5條規定，該條例施行前，經通緝而未於96年12月
  31日以前自動歸案接受偵查、審判或執行者，不得依該條例減
  刑，本案被告犯罪時間係在96年4月24日以前，其於犯罪後，
  至96年9月7日始由臺灣彰化地方法院檢察署通緝（第6377號偵
  查卷第36頁），經核仍合於中華民國96年罪犯減刑條例第2條
  第1項第3款之減刑規定，復無該條例所定不得減刑之例外情形
  ，爰依上開規定各減其宣告刑2分之1，並定其應執行刑。
據上論斷，應依刑事訴訟法第299條第1項前段，刑法第349條第1
項、第201條第2項、第47條第1項、第51條第5款、第205條，刑
法施行法第1條之1第1項、第2項前段，中華民國96年罪犯減刑條
例第2條第1項第3款、第7條，判決如主文。
本案經檢察官余建國到庭執行職務。
中    華    民    國    97    年    11    月    14    日
                  刑事第一庭    審判長法官  葉榮郎
                                法      官  紀佳良
                                法      官  廖政勝
以上正本證明與原本無異。
如不服本判決，應於判決送達後10日內，向本院提出上訴狀（須
敘述具體理由，並附繕本，上訴狀勿逕送上級法院）。
告訴人或被害人對於判決如有不服具備理由請求檢察官上訴者，
其上訴期間之計算係以檢察官收受判決正本之日期為準。
中    華    民    國    97    年    11    月    14    日
                                書  記  官  莊何江
附錄：
刑法第201條第2項
行使偽造、變造之公債票、公司股票或其他有價證券，或意圖供
行使之用，而收集或交付於人者，處1年以上7年以下有期徒刑，
得併科3千元以下罰金。
刑法第349條第1項
收受贓物者，處3年以下有期徒刑、拘役或5百元以下罰金。
附表：
┌─────┬─────┬──────────┬─────┬────┐
│票號      │發票日    │發票人              │金額      │付款人  │
├─────┼─────┼──────────┼─────┼────┤
│AD0000000 │96年2月7日│環彰聯合車業有限公司│新臺幣43萬│復華銀行│
│          │          │（負責人甲○○）    │8千6百元  │溪湖分行│
└─────┴─────┴──────────┴─────┴────┘


司法院資訊處製作；財團法人民間司法改革基金會備份。
